# 外币报表折算差额

提问人：caozhenshi 时间：2013-06-20 11:44:54
外币报表折算差额属于其他综合收益 合并层面按权益法调整长投 这样下来 少数股东应该分担的 不知道这么理解对不？ 求陈版解惑，如果不需要考虑，怎么理解？

回答人：chenyiwei
由子公司自身外币报表折算产生的差额应按子公司的股权结构分配给母公司股东和少数股东。但母公司对子公司的净投资的汇兑损益在合并报表层面转入其他综合收益，应全部由母公司股东承担，少数股东不承担。